【裁判字號】    90,易,3393
【裁判日期】    901203
【裁判案由】    家庭暴力防治法
【裁判全文】
臺灣高雄地方法院刑事判決                          九十年度易字第三三九三號
    公  訴  人  臺灣高雄地方法院檢察署檢察官
    被      告  甲○○
    選任辯護人  張賜龍
                郭淑萍
右列被告因恐嚇案件，經檢察官提起公訴（八十九年度偵續字第四二七號），本院判
決如左：
    主  文
甲○○連續以加害生命之事，恐嚇他人致生危害於安全，處有期徒刑月，如易科罰
金以佰元折算壹日。
    事  實
一、甲○○與乙○○係夫妻關係，屬家庭暴力防治法第三條第一款之家庭成員關係，
    惟二人自民國八十八年間起失和而感情不睦，甲○○竟基於概括之犯意，連續於
    民國八十八年（起訴書誤載為八十九年）六月三日晚上七時卅分許，在高雄市○
    ○○路卅四巷四十七號住處，因故與乙○○發生爭執，憤而以臺語向乙○○稱：
    「我警告妳，妳要繼續這樣，一個月內，妳絕對找不到張琪怡（二人之女）」及
    「要與妳同歸於盡」等語恐嚇乙○○，使乙○○心生畏懼，致生危害於乙○○之
    生命安全；又於同年九月十九日晚上九時卅分許，甲○○自外返回住處時，又以
    臺語向乙○○稱：「我要打死妳」等語，恐嚇乙○○，使乙○○心生畏懼，致生
    危害於乙○○生命之安全。
二、案經乙○○訴請臺灣高雄地方法院檢察署檢察官偵查起訴。
    理  由
一、訊據被告甲○○，固坦承於八十八年六月三日有前開恐嚇乙○○之犯行，又雖不
    否認對乙○○有前開恐嚇言詞，惟矢口否認係於同年九月十九日所為，辯稱：乙
    ○○所指八十八年九月十九日犯行，應係伊於同年月二日毆打乙○○時所為，該
    犯行業經法院判刑確定云云。然查，被告前開於八十八年六月三日之恐嚇犯行，
    除經被告自白外，並經告訴人乙○○所指訴綦詳，且有告訴人提出之現場錄音帶
    二捲在卷可證，又有檢察官於九十年三月十二日勘驗錄音帶之勘驗筆錄一紙在卷
    可稽；另被告於八十八年九月十九日之犯行，除經告訴人指訴綦詳外，亦有告訴
    人提出之錄音帶一捲及錄音內容譯文一份附卷可證，據該錄音帶之錄音內容可知
    ，當時被告係在房間門外一面碰撞房門，一面出言恐嚇，後經告訴人報案而警方
    前往處理，足證告訴人當日並未遭被告毆打。而該錄音帶係告訴人於八十八年九
    月十九日晚上向警局報案後所提出，亦經記明在警方於告訴人報案後所製作之高
    雄市政府警察局苓雅分局處理家庭暴力案件調查紀錄表一紙在卷可稽。而於八十
    八年九月二日告訴人係遭被告毆打成傷，此有臺灣高等法院高雄分院八十九年度
    上易字第一四八三號刑事判決一紙在卷可稽，但如前所述，告訴人於八十八年九
    月十九日則並未受傷，足證該捲錄音帶所錄得被告之恐嚇言詞，應非被告於八十
    八年九月二日時所為。故被告此部分所辯，不足採信。被告犯行，洵堪認定。
二、核被告所為，係犯家庭暴力防治法第二條第二項之家庭暴力罪，惟因該罪於家庭
    暴力防治法並無特別之刑罰規，仍應論以刑法第三百零五條之恐嚇危害安全罪。
    被告先後二次恐嚇犯行，時間近接，犯罪構成要件相同，應係基於概括犯意所為
    ，為連續犯，應依刑法第五十六條規定，加重其刑。審酌被告與告訴人係夫妻關
    係，因家庭失和感情不睦致一時氣憤而出言恐嚇之犯罪動機，其二次犯行之情節
    雖足對告訴人造成嚴重之心理壓力及恐懼，惟對社會秩序則並非有嚴重之危害等
    情及其他一切犯罪情狀，爰量處如主文所示之刑，以資懲儆。另被告於行為後，
    刑法第四十一條業於九十年一月十日修正公布施行，並於同年月十二日生效，依
    修正前之刑法第四十一條規定：「犯最重本刑為三年以下有期徒刑以下之刑之罪
    ，而受六個月以下有期徒刑或拘役之宣告，因身體、教育、職業或家庭之關係，
    執行顯有困難者，得以一元以上三元以下折算罰金」，惟修正後之刑法第四十一
    條第一項規定「犯最重本刑為五年以下有期徒刑以下之刑之罪，而受六個月以下
    有期徒刑或拘役之宣告，因身體、教育、職業或家庭之關係或其他正當理由，執
    行顯有困難者，得以一元以上三元以下，易科罰金。但確因不執行所宣告之刑，
    難收矯正或難以維持法秩序者，不在此限」。比較上開新舊法，修正後之刑法第
    四十一條第一項就得宣告易科罰金之範圍較修正前之舊法為廣，是依刑法第二條
    第一項前段規定，自應適用裁判時之法律即修正後之刑法第四十一條第一項規定
    宣告易科罰金之折算標準。
據上論斷，應依刑事訴訟法第二百九十九條第一項前段，刑法第二條第一項前段、第
五十六條、第三百零五條、第四十一條第一項，罰金罰鍰提高標準條例第一條前段、
第二條，判決如主文。
中      華      民      國    九十      年 十二     月      三      日
                              臺灣高雄地方法院刑事第六庭
                                  法  官  邱  明  弘
右正本證明與原本無異。
如不服本判決，應於判決送達後十日內，向本院提出上訴狀。
                                  書記官  顏  平  國
中    華    民    國      九十      年      十二      月      三        日
附錄本案論罪科刑法條：
刑法第三百零五條
以加害生命、身體、自由、名譽、財產之事恐嚇他人，致生危害於安全者，處二年以
下有期徒刑、拘役或三百元以下罰金。


司法院資訊處製作；財團法人民間司法改革基金會備份。
